最　高　行　政　法　院　裁　定　　　　　　　　　九十三年度裁字第一四八三號
　　上　訴　人　乙○○
　　被 上訴 人　屏東縣政府
　　代　表　人　甲○○
右當事人間因石油管理法事件，上訴人不服中華民國九十二年六月五日高雄高等行政
法院九十二年度訴字第四七號判決，提起上訴。本院裁定如左：
　　主  文
上訴駁回。
上訴審訴訟費用由上訴人負擔。
　　理  由
一、按對於高等行政法院判決上訴，非以其違背法令為理由，不得為之，行政訴訟法
    第二百四十二條定有明文。是當事人依行政訴訟法第二百四十三條第一項規定，
    以高等行政法院判決有不適用法規或適用法規不當為上訴最高行政法院之理由時
    ，其上訴狀或理由書應有具體之指摘，並揭示該法規之條項或其內容。若係成文
    法以外之法則，應揭示該法則之意旨。倘為司法院解釋、或本院之判例，則應揭
    示該判解之字號或其內容。上訴狀或理由書如未依此項方法表明者，即難認為已
    對高等行政法院之違背法令有具體之指摘，又對原審判決所持法律上之見解之歧
    異，要難謂為適用法規錯誤，其上訴自難認為合法。
二、本件上訴意旨略謂：上訴人係向申來加油站有限公司董事長林美玲，承租座落屏
    東縣屏東市○○路四八七號系爭加油站，並交由其子戴智成經營加油站事務，該
    加油站為合法向經濟部申請公司登記及領有加油站許可執照，且主張於警訊筆錄
    中戴瑞成係受僱於上訴人之說詞不實，及「加油站設置管理規則」並無罰則之規
    定。原審判決未調查戴瑞成是否為上訴人之僱用人，有違證據法則，亦有違依法
    行政原則等語，資以論據。
三、經查石油管理法第十七條第三項規定：「前項加油站、加氣站、漁船加油站之用
    地及設置條件、設備、申請程序、經營許可執照核發、換發及其他經營管理事項
    之規則，由中央主管機關定之」，經濟部依此條文之授權，於九十一年一月十六
    日以經能字第○九○○四六二八七五七○號令訂定並發布「加油站設置管理規則
    」；又依同法第四十七條第一項第三款規定：「違反第十七條第三項所定加油站
    ．．．設置管理規則之規定，處新臺幣十萬元以上五十萬元以下罰鍰」。本件上
    訴人違反加油站設置管理規則第二條、第三十三條及第三十四條之規定，爰依石
    油管理法第四十條第一項第二款、第二項規定科處罰鍰，核無違誤。上訴人認加
    油站設置管理規則並無罰則規定，被上訴人自不得對其科處罰鍰云云，屬其主觀
    法律見解之歧異，其餘僅係就原審取捨證據、認定事實之職權行使，指摘其為不
    當，而未具體說明其不適用法規或適用法規不當之事實，況該部分均經原審法院
    論述綦詳，予以一一指駁，難認為對高等行政法院判決之如何違背法令已有具體
    之指摘，依首開說明，應認其上訴為不合法，應予駁回。
據上論結，本件上訴不合法，爰依行政訴訟法第二百四十九條第一項前段、第一百零
四條、民事訴訟法第九十五條、第七十八條，裁定如主文。
中　　華　　民　　國　　九十三　　　年　　　十一　　　月　　二十五　　　日
                    最 高 行 政 法 院  第 三 庭
                                審 判 長 法  官　　　廖　政　雄
                                         法  官      高  啟  燦
                                         法  官　　　林　清　祥
                                         法  官　　　鍾　耀　光
                                         法  官　　　姜　仁　脩
右  正  本  證  明  與  原  本  無  異
　　　　　　　　　　　　　　　　　　　　 法院書記官　莊　俊　亨
中　　華　　民　　國　　九十三　　　年　　　十一　　　月　　二十五　　　日
